臺灣高等法院臺中分院裁定　　　　　　　　　　　　　九十一年度抗字第三四八號
　　抗　告　人
　　即　受刑人　甲○○
右抗告人因聲請定其應執行刑案件，不服臺灣臺中地方法院中華民國九十一年四月十
六日第一審裁定（案號：九十一年度聲字第七五八號，聲請案號：台灣台中地方法院
檢察署九十一年度執字第一四九○號）提起抗告，本院裁定如左：
      主  文
抗告駁回。
      理  由
一、抗告意旨略以：抗告人聲請數罪併罰案件，涵蓋八十九年度執更字第四五三號妨
    害自由案件所處有期徒刑十月。然檢察官竟未將妨害自由併合聲請，僅將八十九
    年度上訴字第四五五號偽造有價證券、九十一年度訴緝字第一二號偽造文書案件
    兩案聲請原審法院裁定定其應執行有期刑四年二月，原審裁定未包括併合妨害自
    由一案，顯有違背法令，爰依法提起抗告，請求撤銷原裁定云云。
二、按數罪併罰，有二裁判以上者，依第五十一條之規定，定其應執行之刑，刑法第
    五十三條定有明文。又依刑法第四十八條應更定其刑者，或依刑法第五十三條及
    第五十四條應依刑法第五十一條第五款至第七款之規定，定其應執行之刑者，由
    該案犯罪事實最後判決之法院之檢察官，聲請法院裁定之。前項定其應執行之刑
    者，受刑人或其法定代理人、配偶，亦得請求前項檢察官聲請之，復為刑事訴訟
    法第四百七十七條所明定。由以上規定觀之，法院所得裁定定應執行之刑者，應
    以檢察官之聲請範圍為限，若檢察官未聲請之案件，法院自無從逕行裁定定其應
    執行之刑，否則若未受請求而予裁定，即難認為合法。又如事後發現數罪併罰，
    應定其應執行之行之案件，不論已否執行完畢，仍得由檢察官聲請法院裁定定其
    應執行之刑，亦有最高法院四十七年台抗字第二號判例意旨可資參照，合先敘明
    。
三、經查本件檢察官聲請定應執行之刑之案件，為本院八十九年度上訴字第四五五號
    造有價證券案所處有期徒刑三年二月，及原審法院九十一年度訴緝字第一二號偽
    造文書案所處有期徒刑一年二月（詳附表），而抗告人所稱之八十九年度執更字
    第四五三號妨害自由案件之有期徒刑十月，並不在檢察官聲請定應行之刑之範圍
    ，依前揭說明，原審依檢察官聲請而為裁定，於法並無不合，本件抗告為無理由
    ，應予駁回，爰依刑事訴訟法第四百十二條，裁定如主文。
四、依本院八十九年度上訴字四五五號判決記載，抗告人犯罪時間為七十九年十二月
    二十四日，而該案判決確定日期為九十年一月二十九日，有本件卷宗可稽。再依
    卷附之台灣高等法院被告全國前案紀錄表記載，自抗告人前述犯罪時間起，至本
    件二案判決確定為止，抗告人尚有其他多件案件被判處有期徒刑確定，則相關各
    案之間，究竟是否合於數罪併罰之要件，有無應聲請定其應執行之刑之情形，允
    宜由檢察官查明處理，附此敘明。
中        華        民        國  九 十 一  年     五     月　 二十二   日
                                  臺灣高等法院臺中分院刑事第五庭
                                        審判長法　官　袁　從　楨
                                              法  官  姚  勳  昌
                                              法　官　郭　同　奇
右正本證明與原本無異。
如不服本裁定，應於裁定送達後五日內向本院提出抗告狀。
                                              書記官  康  孝  慈
中華        民        國  九 十 一  年     五     月　 二十三   日
                                                                        Ｒ
 受刑人甲○○定應執行刑案件一覽表                                    受刑人在台中監獄執行中
┌──┬──┬────┬────────┬──────────┬──────────┬────┐
│    │ 宣 │犯罪日期│　偵　　　　查　│ 最  後  事  實  審 │   確  定  判  決   │        │
│罪名│ 告 ├────┼──┬─────┼─┬───┬────┼─┬───┬────┤        │
│    │ 刑 │年 月 日│偵機│年　字  號│法│案  號│判決日期│法│案  號│確定日期│備  註  │
│    │    │ 　　   │查關│        　│院│年字號│年 月 日│院│年字號│年 月 日│        │
├──┼──┼────┼──┼─────┼─┼───┼────┼─┼───┼────┼────┤
│ 偽 │有三│　    　│ 台 │        ２│台│　　│　  │台│  　│　  │        │
│ 造 │期年│  │ 中 │　　　  ９│中│　上５│　　　　│中│　上５│　　　　│    １  │
│證 │徒二│　 　　 │ 地 │　偵　６│高│　５│  │高│　５│90 １ │90執０  │
│ 券 │刑月│　　　　│ 檢 │　　　  ８│分│  訴４│        │分│  訴４│        │  緝４  │
│    │    │ 　　   │ 署 │  　 　 １│院│    　│        │院│    　│        │    １  │
├──┼──┼────┼──┼─────┼─┼───┼────┼─┼───┼────┼────┤
│ 偽 │有一│　    　│ 台 │        　│台│　　│　  │台│　　│　  │        │
│ 造 │期年│ １０ ２│ 中 │　　偵  ７│中│　訴　│　　　　│中│　訴　│　　　　│    ０  │
│ 文 │徒二│　　　　│ 地 │　　　６│地│91　２│91 １ ２│地│91　２│91 ２ ２│91執９  │
│ 書 │刑月│ １０ │ 檢 │　　緝  ８│院│  緝１│        │院│  緝１│        │    ４  │
│ 　 │    │ 　　   │ 署 │  　 　 　│　│    　│        │　│    　│        │    １  │
└──┴──┴────┴──┴─────┴─┴───┴────┴─┴───┴────┴────┘
　　　　　　　　　　　　　　　　　　　　　　　　　　　　　　　　　　Ｒ
